Config:
  hfst:
    Gen: ../../../src/generator-gt-norm.hfst
    Morph: ../../../src/analyser-gt-norm.hfst
  xerox:
    Gen: ../../../src/generator-gt-norm.xfst
    Morph: ../../../src/analyser-gt-norm.xfst
    App: lookup

Tests:
  
  Noun - masinahikanâhtik - ok : # -m animate noun, pencil AEW NA3
     masinahikanâhtik+N+A+Sg: masinahikanâhtik
     masinahikanâhtik+N+A+Px1Sg+Sg: nimasinahikanâhtik
     masinahikanâhtik+N+A+Px2Sg+Sg: kimasinahikanâhtik
     masinahikanâhtik+N+A+Px1Pl+Sg: nimasinahikanâhtikonân
     masinahikanâhtik+N+A+Px12Pl+Sg: kimasinahikanâhtikonaw
     masinahikanâhtik+N+A+Px2Pl+Sg: kimasinahikanâhtikowâw

     masinahikanâhtik+N+A+Pl: masinahikanâhtikwak
     masinahikanâhtik+N+A+Px1Sg+Pl: nimasinahikanâhtikwak
     masinahikanâhtik+N+A+Px2Sg+Pl: kimasinahikanâhtikwak
     masinahikanâhtik+N+A+Px1Pl+Pl: nimasinahikanâhtikonânak
     masinahikanâhtik+N+A+Px12Pl+Pl: kimasinahikanâhtikonawak
     masinahikanâhtik+N+A+Px2Pl+Pl: kimasinahikanâhtikowâwak
     
     masinahikanâhtik+N+A+Obv: masinahikanâhtikwa
     masinahikanâhtik+N+A+Px1Sg+Obv: nimasinahikanâhtikwa
     masinahikanâhtik+N+A+Px2Sg+Obv: kimasinahikanâhtikwa
     masinahikanâhtik+N+A+Px1Pl+Obv: nimasinahikanâhtikonâna
     masinahikanâhtik+N+A+Px12Pl+Obv: kimasinahikanâhtikonawa
     masinahikanâhtik+N+A+Px2Pl+Obv: kimasinahikanâhtikowâwa
     masinahikanâhtik+N+A+Px3Sg+Obv: omasinahikanâhtikwa
     masinahikanâhtik+N+A+Px3Pl+Obv: omasinahikanâhtikowâwa
     masinahikanâhtik+N+A+Px4Sg/Pl+Obv: omasinahikanâhtikoyiwa
     
     masinahikanâhtik+N+A+Loc: masinahikanâhtikohk
     masinahikanâhtik+N+A+Px1Sg+Loc: nimasinahikanâhtikohk
     masinahikanâhtik+N+A+Px2Sg+Loc: kimasinahikanâhtikohk
     masinahikanâhtik+N+A+Px1Pl+Loc: nimasinahikanâhtikonâhk
     masinahikanâhtik+N+A+Px12Pl+Loc: kimasinahikanâhtikonâhk
     masinahikanâhtik+N+A+Px2Pl+Loc: kimasinahikanâhtikowâhk
     masinahikanâhtik+N+A+Px3Sg+Loc: omasinahikanâhtikohk
     masinahikanâhtik+N+A+Px3Pl+Loc: omasinahikanâhtikowâhk
     masinahikanâhtik+N+A+Px4Sg/Pl+Loc: omasinahikanâhtikoyihk

     masinahikanâhtik+N+A+Der/Dim+N+A+Sg: [masinahikanâhcikos, masinahikanâhcikosis]
     masinahikanâhtik+N+A+Der/Dim+N+A+Px1Sg+Sg: [nimasinahikanâhcikos, nimasinahikanâhcikosis]
     masinahikanâhtik+N+A+Der/Dim+N+A+Px2Sg+Sg: [kimasinahikanâhcikos, kimasinahikanâhcikosis]
     masinahikanâhtik+N+A+Der/Dim+N+A+Px1Pl+Sg: [nimasinahikanâhcikosinân, nimasinahikanâhcikosisinân]
     masinahikanâhtik+N+A+Der/Dim+N+A+Px12Pl+Sg: [kimasinahikanâhcikosinaw, kimasinahikanâhcikosisinaw]
     masinahikanâhtik+N+A+Der/Dim+N+A+Px2Pl+Sg: [kimasinahikanâhcikosiwâw, kimasinahikanâhcikosisiwâw]



     masinahikanâhtik+N+A+Der/Dim+N+A+Pl: [masinahikanâhcikosak, masinahikanâhcikosisak]
     masinahikanâhtik+N+A+Der/Dim+N+A+Px1Sg+Pl: [nimasinahikanâhcikosak, nimasinahikanâhcikosisak]
     masinahikanâhtik+N+A+Der/Dim+N+A+Px2Sg+Pl: [kimasinahikanâhcikosak, kimasinahikanâhcikosisak]
     masinahikanâhtik+N+A+Der/Dim+N+A+Px1Pl+Pl: [nimasinahikanâhcikosinânak, nimasinahikanâhcikosisinânak]
     masinahikanâhtik+N+A+Der/Dim+N+A+Px12Pl+Pl: [kimasinahikanâhcikosinawak, kimasinahikanâhcikosisinawak]
     masinahikanâhtik+N+A+Der/Dim+N+A+Px2Pl+Pl: [kimasinahikanâhcikosiwâwak, kimasinahikanâhcikosisiwâwak]
     
     masinahikanâhtik+N+A+Der/Dim+N+A+Px3Sg+Obv: [omasinahikanâhcikosa, omasinahikanâhcikosisa]
     masinahikanâhtik+N+A+Der/Dim+N+A+Px3Pl+Obv: [omasinahikanâhcikosiwâwa, omasinahikanâhcikosisiwâwa]
     masinahikanâhtik+N+A+Der/Dim+N+A+Px4Sg/Pl+Obv: [omasinahikanâhcikosiyiwa, omasinahikanâhcikosisiyiwa]